臺灣士林地方法院小額民事判決
                               111年度湖小字第1160號
原      告  兆豐產物保險股份有限公司

法定代理人  梁正德  
訴訟代理人  彭政順  
            謝宇森  
被      告  佳境通運有限公司

法定代理人  林坤輝  
            趙台貴  

共      同   
訴訟代理人  曾士栩  
複代理人    林文政  
上列當事人間侵權行為損害賠償（交通）事件，經本院於民國11
1年9月29日言詞辯論終結，判決如下：   
    主    文
被告應連帶給付原告新臺幣2萬2,757元，及自民國111年3月18日
起至清償日止，按週年利率百分之5計算之利息。
原告其餘之訴駁回。
訴訟費用新臺幣4,000元，由被告連帶負擔二分之一即新臺幣500
元，餘由原告負擔。
本判決原告勝訴部分得假執行。
    理由要領
一、本件依民事訴訟法第436條之18第1項規定，除主文外，加記
    第二項之判斷，其餘理由省略。　　　　
二、本院之判斷
　㈠肇事責任方面
　　經本院核閱向臺北市政府警察局將通警察大隊調取之本件車
    禍調查資料（含道路交通事故初步分析研判表、照通事故現
    場圖、補充資料、員警訪談當事人之調查紀錄表、當事人登
    記聯單、酒精測定紀錄表、事故現場道路照片、雙方車輛照
    片及行車紀錄影像），並參酌臺北市車輛行車事故鑑定會鑑
    定意見，可認本件車禍事故，被告趙台貴與原告承保車輛（
　　下稱系爭車輛）之駕駛人，雙方各有變換行向未注意其他車
    輛、未保持行車安全間隔之過失，且同為肇事之原因。本院
    綜合審酌本件車禍發生情節、原因力大小等一切情事，認為
    雙方駕駛人之過失肇責各為50%。
　㈡賠償金額方面　　
　　原告主張系爭車輛受損，修繕費用計新臺幣（下同）6萬8,6
　　13元，業據提出維修估價單為憑。惟按，損害賠償以回復原
    狀為原則，於舊品以新品更換時，應扣除合理之折舊。查，
    系爭車輛102年3月出廠，本院參酌固定資產耐用年數表、固
    定資產折舊率、營利事業所得稅查核準則第95條第6項等規
    定，認為上述修繕費用，其中更換零件2萬7,720元部分應扣
    除合理折舊2萬3,100元，是系爭車輛必要修復費之損害額應
    為4萬5,513元。再依民法第217條第1項過失相抵規定，按上
    述被告過失肇責比例計算後，原告得請求被告連帶賠償之金
    額為2萬2,757元。
　㈢本件訴訟費用額共計4,000元（含裁判費1,000元及鑑定費3,
　　000元），由兩造比例負擔如主文第三項。　
中　　華　　民　　國　　111 　年　　10　　月　　14　　日
                  內湖簡易庭  法  官  施月燿
以上為正本係照原本作成。
如不服本判決，應於送達後20日內，向本院提出上訴狀並應記載
上訴理由，表明關於原判決所違背之法令及其具體內容與依訴訟
資料可認為原判決有違背法令之具體事實，如於本判決宣示後送
達前提起上訴者，應於判決送達後20日內補提上訴理由書（須附
繕本）。
中　　華　　民　　國　　111 　年　　10　　月　　14　　日
                              書記官  朱鈴玉